臺灣臺北地方法院刑事判決　　　　　　　 96年度易字第260號
公　訴　人　臺灣臺北地方法院檢察署檢察官
被　　　告　乙○○
　　　　　　　　　　（現在臺灣新竹看守所附設戒治處所強制
上列被告因竊盜案件，經檢察官聲請以簡易判決處刑（96年度速
偵字第21號），本院認不宜以簡易判決處刑，改依通常程序審理
，被告於準備程序中就被訴事實為有罪之陳述，經本院合議庭裁
定由受命法官獨任改用簡式審判程序，判決如下：
    主    文
乙○○竊盜，累犯，處有期徒刑陸月，如易科罰金，以新臺幣壹
仟元折算壹日。扣案鑰匙壹拾伍支均沒收。
    事    實
一、乙○○前有多次竊盜經法院判決有罪確定之紀錄，並於民國
    九十三年間，因加重竊盜、竊盜案件，為臺灣板橋地方法院
    、臺灣桃園地方法院先後以九十三年度易字第一○二五號、
    九十三年度桃簡字第二○五五號判決分別判處有期徒刑十月
    、三月確定，並經臺灣桃園地方法院以九十四年度聲字第一
    三七九號裁定定應執行刑十一月，九十五年三月二十五日縮
    刑期滿執行完畢，翌日（二十六日）出監，竟不知悔改，於
    九十六年一月九日上午四時許之夜間，至屋主丙○○用以開
    設商店，於打烊後無人居住、看管，且有獨立出入口，與同
    幢其他住宅並無出入口共用或相連情事而非屬有人居住之門
    牌號碼臺北市中山區○○○路四五巷九弄一二號一樓建築物
    ，以自己之鑰匙一串十五支隨機嘗試後，開啟該建築物鐵捲
    門侵入後，將丙○○所有，置於屋內之新臺幣（下同）八千
    七百九十六元竊取入己。嗣因打開鐵捲門發出之聲響過大而
    為居住在隔有一條巷道之同上弄十四號二樓住宅之丙○○發
    覺，並透過裝設於該店內之監視錄影器確認後，協同家人與
    民眾當場查獲。且扣得前述鑰匙一串。
二、案經臺北市政府警察局中山分局報告臺灣臺北地方法院檢察
    署檢察官偵查聲請簡易判決處刑，本院認不宜以簡易判決處
    刑，改依通常程序審理，於本院準備程序進行中，被告就被
    訴事實為有罪之陳述，經合議庭裁定行簡式審判程序。
    理    由
一、訊據被告乙○○對上開事實坦承不諱（本院卷第六五頁參照
    ），核與證人即被害人丙○○（下逕稱其名）指訴情節一致
    （偵查卷第一一至一四頁、本院卷第九五至九七頁參照），
    並有遭竊財物照片二幀、丙○○簽具之贓物認領保管單一紙
    在卷可稽（偵查卷第二○、二四頁參照），復有鑰匙一串十
    五支扣案可考，足佐被告首揭任意性自白與事實相符。事證
    明確，被告犯行洵堪認定。
二、查被告之行竊部分過程雖為丙○○透過監視錄影設備查知，
    但被告違反丙○○之意願，將屬丙○○持有的金錢竊取入己
    ，無論被告行竊過程有無遭丙○○掌握、該金錢是否處於被
    告可得自由處分之安全狀態，仍不影響被告竊盜既遂之該當
    。核被告所為，係犯刑法第三百二十條第一項之竊盜罪（聲
    請簡易判決處刑書記載被告竊得之金額為一萬五千八百三十
    四元，然業經公訴人當庭更正為事實欄所載，依檢察一體原
    則，自屬公訴範圍）。而扣案鑰匙一串十五支，均為一般之
    機車電門、門鎖等鑰匙，材質雖為金屬，但並無改造磨利開
    封等情，業據本院當庭勘驗屬實，並有照片一幀附卷足考（
    偵查卷第一九頁參照）。以社會客觀通念，尚難認屬兇器，
    公訴人認被告持該等鑰匙行竊，構成刑法第三百二十一條第
    一項第三款之攜帶兇器竊盜，顯有誤會。又查，丙○○戶籍
    雖設在臺北市中山區○○○路四五巷九弄一二號一樓，但該
    址僅為丙○○開設店面之用，下午七時打烊後無人居住看管
    ，其出入口獨立而未與同幢其他住宅共用、相連，被告也是
    從該出入口進入行竊等情，業據被告供承及丙○○證述明確
    ，是以被告雖於夜間侵入該處行竊，仍不構成於夜間侵入有
    人居住之建築物竊盜，公訴人認被告觸犯刑法第三百二十一
    條第一項第一款，殊屬未洽。惟其基本事實同一，本院自應
    審理，並變更其起訴法條。第查被告有如事實欄所示刑之執
    行紀錄，此有臺灣高等法院被告前案紀錄表附卷足憑，被告
    於五年內故意再犯本件有期徒刑以上之罪，為累犯，應依刑
    法第四十七條第一項加重其刑。爰審酌被告之犯罪動機、目
    的、竊得財物價值，為丙○○察覺後即向之哀求而無其他不
    當舉止，及犯罪後坦承不諱，但素行不良等一切情狀，量處
    如主文所示之刑，並諭知易科罰金之折算標準，以資儆懲。
    扣案鑰匙一串十五支，為被告所有，且為被告用以犯本案所
    用之物，業據被告供明（本院卷第六五頁參照），爰依刑法
    第三十八條第一項第二款規定沒收；扣案袋子二個被告稱非
    其所有，且非違禁物，不符沒收要件。至於被告為警查獲接
    受偵查及因檢察官聲請羈押被告而為本院訊問時，冒用其兄
    甲○○年籍應訊，涉及偽造文書部分，應由檢察官另行偵辦
    ，附此敘明。
據上論斷，應依刑事訴訟法第四百五十二條、第二百七十三條之
一第一項、第二百九十九條第一項前段、第三百條，刑法第三百
二十條第一項、第四十七條第一項、第四十一條第一項前段，第
三十八條第一項第二款，刑法施行法第一條之一，判決如主文。
本案經檢察官林禎瑩到庭執行職務。
中　　華　　民　　國　　96　　年　　5　　月　　 31  　日
　　　　　　　　　刑事第十庭      法  官  姚念慈
以上正本證明與原本無異。
如不服本判決，應於判決送達後十日內，檢具繕本向本院提出上
訴狀上訴於臺灣高等法院。
　　　　　　　　　　　　　　　  　書記官　劉芸珊
中　　華　　民　　國　　96　　年　　5　　月　　 31  　日
附錄本案論罪科刑法條全文：
刑法第三百二十條第一項
意圖為自己或第三人不法之所有，而竊取他人之動產者，為竊盜
罪，處五年以下有期徒刑、拘役或五百元以下罰金。
